【裁判字號】    99,上易,2562
【裁判日期】    991130
【裁判案由】    傷害
【裁判全文】
臺灣高等法院刑事判決                99年度上易字第2562號
上  訴  人
即  被  告  鄭景仁
上列上訴人因傷害案件，不服臺灣臺北地方法院99年度易字第18
24號，中華民國99年10月20日第一審判決（起訴案號：臺灣臺北
地方法院檢察署99年度偵字第7543號），提起上訴，本院判決如
下：
    主  文
上訴駁回。
    理  由
一、依刑事訴訟法第350條、第361條、第362條、第367條規定，
    不服地方法院之第一審判決而上訴者，須提出上訴書狀，並
    應敘述具體理由，為上訴必備之程式；其所提出之書狀未敘
    述上訴理由，或僅曾以言詞陳述上訴理由者，均應於上訴期
    間屆滿後20日內補提理由書於第一審法院。第一審法院經形
    式審查，認逾期未補提上訴理由者，應定期間先命補正；逾
    期未補正者，為上訴不合法律上之程式，應以裁定駁回。倘
    已提出上訴理由，但所提非屬具體理由者，則由第二審法院
    以上訴不合法律上之程式，判決駁回。而所謂具體理由，必
    係依據卷內既有訴訟資料或提出新事證，指摘或表明第一審
    判決有何採證認事、用法或量刑等足以影響判決本旨之不當
    或違法，而構成應予撤銷之具體事由，始克當之（例如：依
    憑證據法則具體指出所採證據何以不具證據能力，或依憑卷
    證資料，明確指出所為證據證明力之判斷如何違背經驗、論
    理法則）；倘僅泛言原判決認定事實錯誤、違背法令、量刑
    失之過重或輕縱，而未依上揭意旨指出具體事由，或形式上
    雖已指出具體事由，然該事由縱使屬實，亦不足以認為原判
    決有何不當或違法者（例如：對不具有調查必要性之證據，
    法院未依聲請調查亦未說明理由，或援用證據不當，但除去
    該證據仍應為同一事實之認定），皆難謂係具體理由，俾與
    第二審上訴制度旨在請求第二審法院撤銷、變更第一審不當
    或違法之判決，以實現個案救濟之立法目的相契合，並節制
    濫行上訴，最高法院97年度台上字第892號判決意旨參照。
二、原審判決略以：李強係受陳玲莉委託，處理臺北市中正區○
    ○○路○段110巷18號3樓之開會及協商事宜之人，被告鄭景
    仁則係代表處理建設公司交屋事宜之人。李強於民國99年3
    月14日前往臺北市中正區○○○路○段110巷18號大樓進行房
    屋點交時，鄭景仁因認李強非該處住戶、亦非所有權人，且
    李強亦當場未出具委託書，遂就李強有無權限進行點交發生
    爭執，並於李強欲進入臺北市中正區○○○路○段110巷18號
    大樓入口處之際，明知於一般人進入建築物入口時推動不鏽
    鋼製門扇將門閤閉，可能使人碰撞門扇邊緣受傷，但仍基於
    縱使李強受傷，亦不違背其本意之不確定故意，以左手猛推
    上址大樓門口不鏽鋼製大門，造成該不鏽鋼製大門因而撞及
    李強右側身體，並受有右肩擦傷（4×1公分）、右前臂裂傷
    （1×0.1公分）、擦傷（0. 2×0.1公分）之傷害。案經李
    強訴由臺北市政府警察局中正第一分局報告臺灣臺北地方法
    院檢察署偵查起訴等事實。業據被告於原審審理時坦承不諱
    ，並有證人林秀傑於原審證詞及臺北市立聯合醫院仁愛院區
    驗傷診斷書可證，參以原審勘驗開處所錄影光碟所示，其中
    確有告訴人李強欲進入金山南路110巷18號大樓內，被告以
    左手推該處大門鐵門，告訴人於該處大門閤上之際，身體與
    大門碰觸改變行走軌跡等影像，亦有勘驗筆錄在卷為憑，足
    認被告自白與事實相符，其犯行堪以認定。是核被告所為，
    係犯刑法第277條第1項之普通傷害罪。原審審審酌被告因細
    故動手傷害告訴人，造成告訴人身心受創，行為自有不當，
    惟念其犯後坦承犯行，並有和解賠償之意，兼衡被告犯罪之
    手段、方式、所生危害及其生活狀態、智識程度，告訴人所
    受傷勢程度等一切情狀，量處拘役40日，如易科罰金，以新
    台幣1千元折算1日。本院認原審已詳敘其所憑證據、認定理
    由及量刑依據。自形式上觀察，原判決無認定事實錯誤、量
    刑瑕疵或違背法令之情形，核其認事用法，並無違誤，量刑
    堪稱妥適。
三、本件上訴人即被告不服原判決提起上訴，其99年11月11日刑
    事上訴理由略以：本件告訴人所提出99年3月14日台北市立
    聯合醫院仁愛院區診斷證明書應不可採信，蓋雙方係於當日
    下午3時許發生爭執，告訴人遲至下午5時始至仁愛醫院急診
    ，期間已隔2小時，且觀諸現場錄影帶顯示告訴人當場並無
    受傷，自難認告訴人上開所提診斷書係屬真正而可採信。又
    本件現場錄影帶顯示告訴人並未受傷流血，但其竟提出載有
    傷勢之上開診斷書，甚告訴人明知其並無神經根壓迫等傷勢
    ，但仍提出上開醫院99年3月24日所提出之診斷證明書，益
    證告訴人所指不足採信，為此提起上訴，請求為無罪之諭知
    云云。
四、本院經查：
(一)上開事實，業據業據被告於原審審理時供稱：「（你認為當
    一個人要走到門口的時候，有人同時把門關上，是否會造成
    受傷的情形？）我知道。（若法院認為這部分有傷害不確定
    故意，你有何意見？）我承認」等語（見院審卷二第24頁）
    ，且原審勘驗上開處所錄影光碟所示，其中確有告訴人李強
    欲進入金山南路110巷18號大樓內，被告以左手推該處大門
    鐵門，告訴人於該處大門閤上之際，身體與大門碰觸改變行
    走軌跡等影像，參以證人林秀傑於原審審理時亦證稱：「被
    告關門，李強進去，然後就碰到，我看到李強有被碰到，或
    多或少都有受傷」等語（見原審卷一第12頁背面），並有臺
    北市立聯合醫院仁愛院區99年3月14日驗傷診斷書在卷為憑
    ，足認被告確係以傷害之不確定故意推動鐵門碰撞告訴人李
    強，並致李強受傷無疑。
(二)被告固以前詞置辯，惟一般人遭鐵門碰撞並不當然會當場流
    血，且觀諸告訴人係受有右肩擦傷（4×1公分）、右前臂裂
    傷（1×0.1公分）、擦傷（0. 2×0.1公分）之傷害，衡情
    此等傷勢並非極度嚴重，自難由錄影畫面看出，是被告辯稱
    錄影畫面並無看出告訴人流血云云，尚不足作為有利於被告
    之認定。又被告辯稱告訴人所提臺北市立聯合醫院仁愛院區
    99年3月14日驗傷診斷書距案發時間已隔2小時，難謂中途有
    無其他外力介入而導致告訴人受傷云云，但被告並未舉證以
    實其說，且上開驗傷診斷書係告訴人於案發後隨即至醫院看
    診所取得，而各大醫院之急診醫師輪值並非固定，告訴人李
    強當日既係依據臺北市立聯合醫院仁愛院區之急診程序隨機
    看診，當無取得不實之醫生診斷證明之可能，亦據原審認定
    綦詳，且被告故意推動鐵門碰撞告訴人，並導致告訴人身體
    與大門碰觸改變行走軌跡，且在場證人林秀傑於原審審理時
    亦證稱伊看到告訴人被鐵門碰到，或多或少都會受傷等語，
    有如前述，足見被告推動鐵門力道非輕，可始告訴人受有傷
    害，益證上開驗傷診斷書係屬真實無疑，況被告於警詢及偵
    查中並未爭執上開驗傷診斷書之真實性，乃於審理時始爭執
    上開驗傷診斷書之真實性，難謂非屬卸責之詞，亦不足採為
    被告無罪之論據。
五、綜上所述，本件被告上訴意旨雖以前詞置辯，惟並未指摘原
    審判決有何不當或違法之情形實際存在，況其上開所辯，亦
    無足以影響原審判決本旨，而構成應予撤銷之具體事由，核
    其內容非屬具體之上訴理由甚明。是被告上訴理由未能依卷
    內既有訴訟資料或提出新事證，指摘或表明第一審判決有何
    採證認事、用法等足以影響判決本旨之不當或違法，而構成
    應予撤銷之事由，自非屬得上訴第二審之具體理由。再者，
    本院自形式上以觀，認原審判決認事用法並無違法或不當，
    既如前述。揆諸首揭說明，被告提起第二審上訴不合法律上
    程式，爰不經言詞辯論以判決駁回之。
據上論斷，應依刑事訴訟法第367條前段、第372條，判決如主文
中    華    民    國    99    年    11    月    30    日
            刑事第十五庭  審判長法  官  沈宜生
                                法  官  林明俊
                                法  官  吳炳桂
以上正本證明與原本無異。
不得上訴。
                                書記官  洪雅蔓
中    華    民    國    99    年    12    月    2     日

司法院資訊處製作；財團法人民間司法改革基金會備份。
